臺灣桃園地方法院刑事判決
110年度審易字第369號
公  訴  人  臺灣桃園地方檢察署檢察官
被      告  何伩振




上列被告因詐欺等案件，經檢察官提起公訴（109年度偵字第361
55 號、110年度偵字第1378號、第1467號、第2464號、第3901號
）及移送併辦（110年度偵字第16228號、第21180號、第10544 
號、第22498號、第24138號、110年度偵緝字第1318號、110年度
偵字第29735號、110年度少連偵字第463號、臺灣基隆地方檢察
署110年度偵字第4649號、臺灣臺北地方檢察署110年度偵字第22
752號、第25945號、臺灣臺南地方檢察署110年度偵字第15645 
號、第15961號、臺灣高雄地方檢察署110年度偵字第18091號、
第18910號），被告於本院準備程序進行中，就被訴事實為有罪
之陳述，經本院告知簡式審判程序意旨，並聽取當事人之意見後
，本院合議庭裁定由受命法官獨任依簡式審判程序審理，判決如
下：
    主  文
丙○○幫助犯洗錢防制法第十四條第一項之洗錢罪，處有期徒刑貳
月，併科罰金新臺幣貳萬元，罰金如易服勞役，以新臺幣壹仟元
折算壹日。
未扣案之犯罪所得新臺幣伍仟元沒收。
    事實及理由
一、犯罪事實：
    丙○○明知金融機構存款帳戶為個人信用之表徵，任何人均可
    自行到金融機構申請開立存款帳戶而無特別之窒礙，並可預
    見將自己所有之帳戶存摺、金融卡及提款密碼等金融帳戶資
    料提供他人時，可能供不法詐騙份子用以充作詐欺犯罪被害
    人匯款之指定帳戶，並於不法詐騙份子提款後，遮斷資金流
    動軌跡，使檢警難以追緝，而有掩飾詐欺取財犯罪所得之本
    質及去向之虞，竟不違背其本意，基於幫助他人詐欺取財及
    幫助掩飾、隱匿詐欺犯罪所得本質及去向之洗錢不確定故意
    ，於民國109年8、9月間某日，在新北市三重區某處，將其
    所申辦之臺灣土地銀行股份有限公司帳號000000000000號帳
    戶（下稱「土地銀行帳戶」）、彰化商業銀行股份有限公司
    帳號00000000000000號帳戶（下稱「彰化銀行帳戶」)及聯
    邦商業銀行股份有限公司帳號000000000000號帳戶（下稱「
    聯邦銀行帳戶」）之存摺、提款卡一併交予其真實姓名年籍
    均不詳、自稱「黃烈煌」（下稱「黃烈煌」）之友人，並告
    以密碼。俟「黃烈煌」所屬詐欺集團（無證據顯示丙○○知悉
    或可得而知該詐欺集團成員達3人以上或其中含有少年成員
    ，下稱「本案詐欺集團」）取得上開「土地銀行帳戶」、「
    彰化銀行帳戶」及「聯邦銀行帳戶」資料後，「本案詐欺集
    團」成員間，共同意圖為自己不法之所有，基於詐欺取財及
    掩飾、隱匿詐欺取財犯罪所得本質及去向以洗錢之犯意聯絡
    ，分別於如附表「詐騙時間」欄所示之時間，以如附表「詐
    騙方式」欄所示之方式，致如附表「告訴人」欄所示之人均
    陷於錯誤，而於如附表「匯款時間」欄所示之時間，將如附
    表「匯款金額」欄所示之金額匯款至如附表「匯款帳戶」欄
    所示之帳戶後，旋遭本案詐欺集團車手成年成員提領一空，
    而掩飾上揭詐欺取財罪犯罪所得之本質及去向。嗣經如附表
    「告訴人」欄所示之告訴人察覺受騙而報警處理，始循線查
    獲上情。
二、證據名稱：
  ㈠被告丙○○分別於警詢、檢察官訊問、本院準備程序及審理中
    之自白。
  ㈡證人即告訴人甲○○、寅○○、丁○○、温宥銓、乙○○、辛○○、張
    志偉、許智凱、子○○、己○○、林煒智、劉嘉暉、壬○○、丑○○
    、庚○○、戊○○、李維中、吳明鴻、陳思輯、翁榮鴻分別於警
    詢中之陳述。
  ㈢如附表「書證」欄所示之文書證據。
三、論罪科刑：
  ㈠按刑法上之幫助犯係對於犯罪與正犯有共同之認識，而以幫
    助之意思，於正犯實行犯罪之前或犯罪之際，為犯罪構成要
    件以外之行為，而予以助力，使之易於實行或完成犯罪行為
    之謂。所謂以幫助之意思而參與者，指其參與之原因，僅在
    助成正犯犯罪之實現者而言，又所謂參與犯罪構成要件以外
    之行為者，指其所參與者非直接構成某種犯罪事實之內容，
    而僅係助成其犯罪事實實現之行為者（最高法院88年度台上
    字第1270號、97年度台上字第1911號判決意旨參照）。次按
    金融帳戶乃個人理財工具，依我國現狀，申設金融帳戶並無
    任何特殊限制，且可於不同之金融機構申請多數帳戶使用，
    是依一般人之社會通念，若見他人不以自己名義申請帳戶，
    反而收購或借用別人之金融帳戶以供使用，並要求提供提款
    卡及告知密碼，則提供金融帳戶者主觀上如認識該帳戶可能
    作為對方收受、提領特定犯罪所得使用，對方提領後會產生
    遮斷金流以逃避國家追訴、處罰之效果，仍基於幫助之犯意
    ，而提供該帳戶之提款卡及密碼，以利洗錢實行，仍可成立
    一般洗錢罪之幫助犯（最高法院108年台上大字第3101號裁
    定意旨參照）。經查，被告將上開土地銀行、彰化銀行及聯
    邦銀行之存摺、提款卡一併交予「黃烈煌」，並告以密碼，
    俟取得上開金融機構帳戶資料之「本案詐欺集團」機房成員
    再分別對如附表「告訴人」欄所示之告訴人施以詐術，令告
    訴人等20人分別陷於錯誤，而分別匯款至如附表「匯款帳戶
    」欄所示之帳戶後，續由「本案詐欺集團」車手成員分別將
    所匯入之款項提領一空，以此方式製造金流斷點，而掩飾、
    隱匿上開詐欺取財犯罪所得之本質及去向，是被告交付金融
    機構帳戶資料所為，係對他人遂行詐欺取財及洗錢之犯行資
    以助力而實施犯罪構成要件以外之行為，且在無積極證據證
    明被告係以正犯之犯意參與犯罪行為之情形下，揆諸前開判
    決意旨，應認被告所為僅應成立幫助犯，而非論以正犯。
  ㈡次按幫助犯係從屬於正犯而成立，並無獨立性，故幫助犯須
    對正犯之犯罪事實，具有共同認識而加以助力，始能成立，
    其所應負責任，亦以與正犯有同一認識之事實為限，若正犯
    所犯之事實，超過其共同認識之範圍時，則幫助者事前既不
    知情，自不負責（最高法院75年度台上字第1509號判決意旨
    參照）。茲查，被告雖可預見交付上開金融機構帳戶資料，
    足以幫助詐欺集團施以詐術後取得贓款，主觀上有幫助詐欺
    之不確定故意，惟尚不能據此即認被告亦已知悉「本案詐欺
    集團」成員之人數有3人以上而詐欺取財，復無證據證明被
    告對於該詐欺集團以網際網路對公眾散布詐欺訊息之詐騙手
    法及分工均有所認識及知悉，依「所犯重於所知，從其所知
    」之法理，此部分尚無從遽以論斷被告成立幫助三人以上以
    網際網路對公眾散布而犯詐欺取財罪嫌。
  ㈢核被告所為，係犯刑法第30條第1項前段、第339條第1項之幫
    助犯詐欺取財罪，及刑法第30條第1項前段、洗錢防制法第1
    4條第1 項之幫助犯一般洗錢罪。
  ⒈公訴意旨（臺灣桃園地方檢察署109年度偵字第36155 號、11
    0年度偵字第1378號、第1467號、第2464號、第3901號）、
    移送併辦意旨（臺灣桃園地方檢察署110年度偵字第16228 
    號、第10544號、第22498號、第24138號、110年度偵緝字第
    1318號、臺灣基隆地方檢察署110年度偵字第4649號、臺灣
    臺北地方檢察署110年度偵字第22752號、第25945號）雖均
    漏未論及被告就上揭犯罪事實同時犯刑法第30條第1 項前段
    、洗錢防制法第14條第1項之幫助一般洗錢罪，惟此部分犯
    行與被告被訴犯詐欺取財罪之犯行有想像競合犯之裁判上一
    罪關係（詳下述），自為起訴效力所及，且業經本院於準備
    程序中當庭諭知被告（見本院110年度審易字第369 號卷二
    【下稱本院卷】第123頁、第142頁），足使被告有實質答辯
    之機會，已無礙被告防禦權之行使，本院自得併予審理認定
    ，附此敘明。
  ⒉另移送併辦意旨（臺灣桃園地方檢察署110年度偵字第21180 
    號）雖認被告所為係涉犯洗錢防制法第2條第2款、第14條第
    1項之洗錢罪，惟洗錢防制法第2條修正之立法說明第3點雖
    謂「維也納公約第三條第一項第b款第ii目規定洗錢行為態
    樣，包含『隱匿或掩飾該財產的真實性質、來源、所在地、
    處置、轉移、相關的權利或所有權』之洗錢類型，例如…㈣提
    供帳戶以掩飾不法所得之去向，例如：販售帳戶予他人使用
    …」等語，似以販售帳戶為洗錢類型之一，然其僅係單純之
    舉例，並未說明何以與掩飾、隱匿之要件相當。而文義解釋
    為法律解釋之基礎，立法者之意思僅屬對構成要件文義之眾
    多解釋方法之一，仍須就法條文字之規範目的及保護利益具
    體分析。一般而言，洗錢防制法第2條第2款之掩飾、隱匿行
    為，目的在遮掩、粉飾、隱藏、切斷特定犯罪所得與特定犯
    罪間之關聯性，是此類洗錢行為須與欲掩飾、隱匿之特定犯
    罪所得間具有物理上接觸關係（事實接觸關係）。而提供金
    融帳戶提款卡及密碼供他人使用，嗣後告訴人、被害人等雖
    匯入款項，然此時之金流仍屬透明易查，在形式上無從合法
    化其所得來源，未造成金流斷點，尚不能達到掩飾或隱匿特
    定犯罪所得之本質、來源、去向及所在之作用，須待款項遭
    提領後，始產生掩飾、隱匿之結果。故而，行為人提供金融
    帳戶存摺、提款卡及密碼，若無參與後續之提款行為，即非
    洗錢防制法第2條第2款所指洗錢行為，無從成立一般洗錢罪
    之直接正犯（最高法院108年台上大字第3101號裁定意旨參
    照）。是上開移送併辦意旨認被告本案犯行屬洗錢罪之正犯
    ，容有誤會，惟此部分犯行與被告被訴犯幫助詐欺取財罪之
    犯行有想像競合犯之裁判上一罪關係（詳下述），自為起訴
    效力所及，且業經本院於準備程序中當庭諭知被告（見本院
    卷第123頁、第142頁），足使被告有實質答辯之機會，已無
    礙被告防禦權之行使，此部分又僅係行為態樣由正犯改論以
    從犯，揆諸前揭說明，自無庸變更起訴法條，附此敘明。
  ㈣想像競合犯：
  ⒈「本案詐欺集團」成員先後使如附表「告訴人」欄所示之告
    訴人等20人陷於錯誤而交付財物，告訴人甲○○、寅○○、壬○○
    、戊○○、吳明鴻、陳思輯及翁榮鴻雖各有多次匯款之行為，
    惟此係正犯該次詐欺取財行為使告訴人甲○○、寅○○、壬○○、
    戊○○、吳明鴻、陳思輯及翁榮鴻分次交付財物之結果，正犯
    祇成立一詐欺取財罪。被告為幫助犯，亦僅成立一幫助詐欺
    取財罪。
  ⒉又被告同時交付「土地銀行帳戶」、「彰化銀行帳戶」及「
    聯邦銀行帳戶」之存摺、提款卡，並告以密碼，而供「本案
    詐欺集團」成員用以使如附表「告訴人」欄所示之20人分別
    匯入款項後提領一空，而幫助詐欺集團成員取得詐得款項，
    被告以一交付金融帳戶資料之幫助詐欺行為，同時侵害如附
    表「告訴人」欄所示之20人之財產法益，為同種想像競合犯
    ，應依刑法第55條之規定，從一重論以幫助犯詐欺取財罪1
    罪。
  ⒊再被告係以上開一提供金融帳戶資料之行為同時犯幫助詐欺
    取財及幫助一般洗錢2罪，為異種想像競合犯，應依刑法第5
    5條規定，從一重依幫助犯一般洗錢罪處斷。
  ㈤臺灣桃園地方檢察署檢察官以110年度偵字第16228號、第211
    80號、第10544號、第22498號、第24138號、110年度偵緝字
    第1318號、110年度偵字第29735號、110年度少連偵字第463
    號移送併辦意旨書移送併辦之犯罪事實（即詐騙如附表編號
    六、九、十三至十八「告訴人」欄所示之辛○○、子○○、壬○○
    、丑○○、庚○○、戊○○、李維中、吳明鴻部分）、臺灣基隆地
    方檢察署檢察官以110年度偵字第4649號移送併辦意旨書移
    送併辦之犯罪事實（即詐騙如附表編號七「告訴人」欄所示
    張志偉部分）、臺灣臺北地方檢察署檢察官以110年度偵字
    第22752號、第25945號移送併辦意旨書移送併辦之犯罪事實
    （即詐騙如附表編號十、十一「告訴人」欄所示之己○○、林
    煒智部分）、臺灣臺南地方檢察署檢察官以110年度偵字第1
    5645號、第15691號移送併辦意旨書移送併辦之犯罪事實（
    即詐騙如附表編號八、十二「告訴人」欄所示之許智凱、劉
    嘉暉部分）、臺灣高雄地方檢察署檢察官以110年度偵字第1
    8091號、第18910號移送併辦意旨書移送併辦之犯罪事實（
    即詐騙如附表編號十九至二十「告訴人」欄所示之翁榮鴻、
    陳思輯部分），與起訴書所載之犯罪事實（即詐騙如附表編
    號一至五「告訴人」欄所示之甲○○、寅○○、丁○○、温宥銓、
    乙○○部分），既具有上述想像競合犯之裁判上一罪關係，為
    起訴效力所及，基於審判不可分原則，本院自應併予審究。
  ㈥被告幫助他人遂行一般洗錢之犯行，為幫助犯，爰依刑法第3
    0條第2項之規定，按正犯之刑減輕之。
  ㈦又被告於檢察官訊問及本院準備程序時，均坦承將「土地銀
    行帳戶」、「彰化銀行帳戶」及「聯邦銀行帳戶」之存摺、
    提款卡，交予「黃烈煌」，並告以密碼，而自白其上開幫助
    犯一般洗錢罪之犯行，爰依洗錢防制法第16條第2項之規定
    ，遞減輕其刑。
  ㈧爰審酌被告可預見將個人之帳戶之存摺、提款卡、密碼提供
    他人，恐遭詐欺成員充作詐騙他人財物後，用以匯款之人頭
    帳戶，而幫助掩飾、隱匿詐欺犯罪所得之本質及去向，竟仍
    未經詳細查證，任意將其金融機構帳戶之存摺、提款卡交予
    他人使用，並告以密碼，助長詐騙財產犯罪之風氣，造成無
    辜民眾受騙而受有金錢損失，並使贓款追回困難，實為當今
    社會詐財事件發生之根源，並擾亂金融交易往來秩序及社會
    正常交易安全甚鉅，且亦因被告提供個人帳戶，致使執法人
    員難以追查正犯之真實身分，所為誠屬不當，其犯後雖坦承
    犯行，非無悔意，然未能賠償各告訴人之損失，得到告訴人
    等之原諒，另斟酌被告之生活及經濟狀況、素行、年紀及智
    識程度等一切情狀，量處如主文所示之刑，並諭知罰金易服
    勞役之折算標準，以示懲儆。
四、沒收：
  ㈠被告於本案交付上開「土地銀行帳戶」、「彰化銀行帳戶」
    及「聯邦銀行帳戶」資料供詐欺集團使用，因此獲得新臺幣
    （下同）5,000元之報酬，業經被告於本院準備程序時供承
    明確（見本院卷第124頁、第143頁），被告又均未賠償告訴
    人，可認被告因提供上開金融帳戶之存摺、提款卡及密碼而
    取得之未扣案犯罪所得為5,000元，爰依刑法第38條之1第1 
    項前段規定諭知沒收。
  ㈡至洗錢防制法第18條第1項前段固規定「犯第14條之罪，其所
    移轉、變更、掩飾、隱匿、收受、取得、持有、使用之財物
    或財產上利益，沒收之」，惟被告非實際上提款之人，無掩
    飾隱匿詐欺贓款之犯行，非洗錢防制法第14條第1項之正犯
    ，自無上開條文適用，附此敘明。
五、應依刑事訴訟法第273條之1第1項、第299條第1項前段、第3
    10條之2、第454條第1項，洗錢防制法第14條第1項、第16條
    第2項，刑法第11條前段、第30條第1項前段、第2項、第339
     條第1項、第55條、第42條第3項前段、第38條之1第1項前
    段，刑法施行法第1條之1第1項，判決如主文。
六、如不服本判決應於收受判決後20日內向本院提出上訴書狀，
    並應敘述具體理由。其未敘述上訴理由者，應於上訴期間屆
    滿後20日內向本院補提理由書（均須按他造當事人之人數附
    繕本）「切勿逕送上級法院」。
本案由檢察官癸○○提起公訴，暨檢察官陳師敏、黃佳權、林佳
勳、廖彥鈞、林朝文、古御詩、莊玲如移送併辦，經檢察官李孟
亭到庭執行職務。
中　　華　　民　　國　 110　　年　　12　　月　　10　　日
                  刑事審查庭  法  官  李雅雯
以上正本證明與原本無異。
如不服本判決應於收受判決後20日內向本院提出上訴書狀，並應
敘述具體理由。其未敘述上訴理由者，應於上訴期間屆滿後20日
內向本院補提理由書（均須按他造當事人之人數附繕本）「切勿
逕送上級法院」。
                              書記官  陳佩伶
中　　華　　民　　國　 110　　年　　12　　月　　13　　日
附錄本案論罪科刑法條：
中華民國刑法第30條：
幫助他人實行犯罪行為者，為幫助犯。雖他人不知幫助之情者，
亦同。
幫助犯之處罰，得按正犯之刑減輕之。
中華民國刑法第339 條（普通詐欺罪）
意圖為自己或第三人不法之所有，以詐術使人將本人或第三人之
物交付者，處5 年以下有期徒刑、拘役或科或併科50萬元以下罰
金。
以前項方法得財產上不法之利益或使第三人得之者，亦同。
前二項之未遂犯罰之。
洗錢防制法第14條
有第二條各款所列洗錢行為者，處7 年以下有期徒刑，併科新臺
幣5 百萬元以下罰金。
前項之未遂犯罰之。
前二項情形，不得科以超過其特定犯罪所定最重本刑之刑。







　　　
　　　
　　　
　　　
　　　
　　　
附表：
編號 告訴人  詐騙時間/詐騙方式 匯款時間 匯款金額（新 臺幣，扣除手 續費）       匯款帳戶 一 甲○○  「本案詐欺集團」機房成員，在網路社群FACEBOOK（下稱「臉書」）刊登投資廣告而散布虛假之投資訊息，甲○○於109 年8 月20日下午4 時許瀏覽上開網頁後，依該網頁上之通訊軟體LINE（下稱LINE）連結，加入LINE帳號kam51346暱稱「蕭凡」（下稱「蕭凡」）為好友後，「本案詐欺集團」機房成員再以上開LINE帳號，向甲○○訛稱可以加入超級博奕網站（網址：https://superstar188.com）進行投資，且保證獲利、穩賺不賠等語，致甲○○陷於錯誤，於右揭時間，依指示使用網路銀行應用程式，將右揭金額匯入右揭帳戶。 109年9月10日下午3時1分許 3萬元 土地銀行帳戶     109年9月10日下午3時3分許 10萬8,000元      109年9月10日下午3時14分許 10萬元      109年9月10日下午3時15分許 6萬2,000元   書證 ①甲○○中國信託銀行、玉山銀行帳戶交易明細。 ②臺灣土地銀行股份有限公司109年10月12日總業存字第1090117913號函及函附帳戶基本資料、客戶歷史交易明細查詢。 ③內政部警政署反詐騙諮詢專線紀錄表。     編號  告訴人         詐騙時間/詐騙方式    匯款時間 匯款金額（扣除手續費）       匯款帳戶 二 寅○○  「本案詐欺集團」機房成員於109年8 月18日某時，使用交友軟體sayhi（即APP），以暱稱「思洋」、「凡」結識寅○○後，分別向寅○○訛稱可以加入TKK 數字資產交易平台網站（網址：https ://btscszjyptw.com/Login? rcgister.html?invit=VUMBYINFX ）、國際外匯金融交易平台（網址：http ://ifcforetw .com/）進行投資等語，寅○○並將LINE帳號00000000暱稱「TTK客服」、「FED 客服」加為LINE好友，「本案詐欺集團」機房成員再以上開LINE帳號指導寅○○依指示進行投資操作，致寅○○陷於錯誤，於右揭時間，操作網路銀行應用程式，將右揭金額匯入右揭帳戶。 109年9月10日下午2時43分許 5萬元 土地銀行帳戶     109年9月10日下午2時44分許 1萬元   書證 ①內政部警政署反詐騙諮詢專線紀錄表、新竹市警察局第一分局西門派出所受理詐騙帳戶通報警示簡便格式表、受理刑事案件報案三聯單、受理各類案件紀錄表、金融機構聯防機制通報單。 ②寅○○與詐欺集團成員間之網路對話紀錄截圖。 ③臺灣土地銀行股份有限公司109年9月25日總業存字第1090112985號函及函附帳戶基本資料、客戶歷史交易明細查詢。     編號 告訴人  詐騙時間/詐騙方式    匯款時間 匯款金額（扣除手續費）       匯款帳戶 三 丁○○  「本案詐欺集團」機房成員，在臉書粉絲專業「包X婆那檔事」刊登可以幫人解決債務之訊息，丁○○於109年9月7日晚間6時許瀏覽上開網頁後，即以臉書私訊功能傳送訊息至該粉絲頁，該粉絲專頁即指示丁○○加入暱稱不詳之LINE帳號為好友後，「本案詐欺集團」機房成員再以上開LINE帳號，要求丁○○加入資多星平台網站（網址：https ://zistars.com）進行投資，上開LINE帳號再邀丁○○加入LINE暱稱「菲起ㄋㄞ」、「Jin Young-金勇」為好友，「菲起ㄋㄞ」、「Jin Young-金勇」則向丁○○佯稱因其第一次操作失誤造成損失，需再匯款至指定帳戶，老師會幫其操作投資等語，致丁○○陷於錯誤，於右揭時間，以臨櫃匯款之方式，將右揭金額匯入右揭帳戶。 109年9月10日下午2時40分許 10萬元 土地銀行帳戶  書證 ①臺灣土地銀行中壢分行109年10月14日中壢字第1090004014號函及函附基本資料、交易明細。 ②內政部警政署反詐騙諮詢專線紀錄表、金融機構聯防機制通報單、臺南市政府警察局新營分局中山路派出所受理各類案件紀錄表、受理刑事案件報案三聯單。 ③郵政跨行匯款申請書。 ④丁○○之臺灣企銀帳戶存摺影本。 ⑤丁○○與詐欺集團成員間之網路對話紀錄截圖。     編號 告訴人  詐騙時間/詐騙方式 匯款時間 匯款金額（扣除手續費）       匯款帳戶 四 温宥銓  「本案詐欺集團」機房成員於109年8 月2日晚間10時46分許，以LINE暱稱「婷婷」結識温宥銓並加為好友，「本案詐欺集團」機房成員再以上開LINE帳號向温宥銓訛稱可加入凱億資金託管網站（網址：https://kaiyistw.com/）進行投資美金之短線，利用買漲賣跌的方式賺取匯率差等語，並指示温宥銓加入該網站之LINE帳號kaiyi0868、暱稱「凱億客服」為好友，由「凱億客服」提供右列帳戶予温宥銓，致温宥銓陷於錯誤，而於右列時間，操作網路銀行應用程式，將右列款項匯入右列帳戶內。 109年9月9日中午12時25分許 3萬1,000元 彰化銀行帳戶  書證 ①內政部警政署反詐騙諮詢專線紀錄表、苗栗縣警察局竹南分局竹南派出所受理各類案件紀錄表、受理詐騙帳戶通報警示簡便格式表、金融機構聯防機制通報單。 ②温宥銓之中國信託銀行帳戶存摺影本。 ③温宥銓與詐欺集團成員間之網路對話紀錄截圖。 ④「婷婷」、「凱億客服」及「順發錢莊」之LINE個人頁面截圖。 ⑥彰化商業銀行新明分行109年10月16日彰新明字第0000000A002549號函及函附開戶資料、金流交易明細。     編號 告訴人        詐騙時間/詐騙方式    匯款時間 匯款金額（扣除手續費）       匯款帳戶 五 乙○○  「本案詐欺集團」機房成員於109 年9月9日下午某時，透過交友軟體暱稱「楊媛熙」結識乙○○，並向乙○○訛稱可加入FED投資平台進行投資等語，並指示乙○○加入該平台設定之LINE帳號為好友，「本案詐欺集團」機房成員並以上開LINE帳號提供右列帳戶予乙○○，致乙○○陷於錯誤，而於右列時間，操作網路銀行應用程式，將右列款項匯入右列帳戶。 109 年9 月10日下午2 時50分許 1萬9,000 元 土地銀行帳戶  書證 ①網路銀行臺幣轉帳交易明細截圖照片。 ②臺灣土地銀行中壢分行109 年11月18日中壢字第1090004523號函及函附客戶資料、客戶序時往來明細查詢。 ③宜蘭縣政府警察局蘇澳分局蘇澳派出所受理詐騙帳戶通報警示簡便格式表、受理各類案件紀錄表、受理刑事案件報案三聯單、金融機構聯防機制通報單、內政部警政署反詐騙諮詢專線紀錄表。 ④乙○○與詐欺集團成員間之網路對話紀錄截圖。     編號 告訴人  詐騙時間/詐騙方式    匯款時間 匯款金額（扣除手續費）       匯款帳戶 六 辛○○  「本案詐欺集團」機房成員於109 年8 月底某時，透過交友軟體Tinder結識辛○○，並以LINE暱稱「茜茜」向辛○○訛稱可加入MIEX金控進行投資等語，並指示辛○○加入該平台之LINE暱稱「MIEX客服」為好友，由「MIEX客服」提供右列帳戶予辛○○，致辛○○陷於錯誤，而於右列時間，以臨櫃匯款之方式，將右列款項匯入右列帳戶。 109年9月10日下午3時40分許 25萬元 土地銀行帳戶  書證 ①臺灣土地銀行中壢分行109年10月19日中壢字第1090004120號函及函附基本資料、交易明細。 ②內政部警政署反詐騙諮詢專線紀錄表、臺南市政府警察局第三分局和順派出所受理詐騙帳戶通報警示簡便格式表、金融機構聯防機制通報單。 ③京城銀行匯款委託書。 ④辛○○與詐欺集團成員間之網路對話紀錄截圖。     編號 告訴人  詐騙時間/詐騙方式 匯款時間 匯款金額（扣除手續費）       匯款帳戶 七 張志偉  「本案詐欺集團」機房成員於109年9 月7日中午12時49分許，透過臉書以暱稱「彭思琴」以結識張志偉，「本案詐欺集團」機房成員並透過LINE暱稱「彭思琴」向張志偉訛稱：可加入外匯平台（網址：https://fedforextw .com .index2 ）進行投資獲利等語，並指示張志偉加入該平台LINE暱稱「FED客服」為好友，由「FED客服」提供右列帳戶予張志偉，致張志偉陷於錯誤，而於右列時間，操作網路銀行應用程式，將右列款項匯入右列帳戶。 109年9月9日上午11時51分許 5萬元 彰化銀行帳戶  書證 ①內政部警政署反詐騙諮詢專線紀錄表、基隆市警察局第四分局中山派出所受理詐騙帳戶通報警示簡便格式表、受理刑事案件報案三聯單。 ②網路銀行交易明細截圖。 ③「彭思琴」之LINE個人頁面截圖、張志偉與詐欺集團成員間之網路對話紀錄截圖。 ④彰化商業銀行新明分行109 年10月22日張新明字第0000000A002625號函及函附開戶資料及交易明細。     編號 告訴人  詐騙時間/詐騙方式 匯款時間 匯款金額（扣除手續費）       匯款帳戶 八 許智凱  「本案詐欺集團」機房成員於109年8 月21日晚間10時許，使用Omi交友軟體，以暱稱「Jenna」結識許智凱後，向許智凱誆稱可加入澳門新葡京網站（網址：hj600w.com）進行投資等語，致許智凱陷於錯誤，而於右列時間，操作網路銀行應用程式，將右列款項匯入右列帳戶。 109年9月9日晚間10時31分許 3萬元 聯邦銀行帳戶  書證 ①「Jenna」之LINE個人頁面截圖、澳門新葡京網站頁面截圖照片、許智凱與詐欺集團成員間之網路對話紀錄截圖。 ②網路銀行交易明細翻拍照片。 ③內政部警政署反詐騙諮詢專線紀錄表、高雄市政府警察局鼓山分局龍華派出所受理詐騙帳戶通報警示簡便格式表、受理各類案件紀錄表、受理刑事案件報案三聯單、金融機構聯防機制通報單。     編號 告訴人  詐騙時間/詐騙方式 匯款時間 匯款金額（扣除手續費）       匯款帳戶 九 子○○  「本案詐欺集團」機房成員於109年8 月6日某時，使用Tinder交友軟體，以暱稱「y-tong」結識子○○後，並以LINE暱稱「y-tong」將子○○加為好友，並以LINE向子○○誆稱可加入凱億資金託管網站（網址：kaiyistw.com ）註冊會員，進行投資等語，並指示子○○加入該平台LINE暱稱「凱億客服」為好友，由「凱億客服」提供右列帳戶予子○○，致子○○陷於錯誤，而於右列時間，操作自動櫃員機將右列款項匯入右列帳戶。 109年9月9日下午1時57分許 3萬元 彰化銀行帳戶  書證 ①內政部警政署反詐騙諮詢專線紀錄表、金融機構聯防機制通報單、臺中市政府警察局第二分局育才派出所受理詐騙帳戶通報警示簡便格式表、受理各類案件紀錄表、受理刑事案件報案三聯單。 ②中國信託銀行自動櫃員機交易明細表。 ③子○○郵局帳戶封面影本。 ④「y-tong」之LINE個人頁面及交友軟體基本資料頁面截圖、子○○與詐欺集團成員間之網路對話紀錄截圖。 ⑤彰化商業銀行新明分行109年10月26日彰新明字第1090035號函及函附開戶資料及交易明細。     編號 告訴人  詐騙時間/詐騙方式    匯款時間 匯款金額（扣除手續費）       匯款帳戶 十 己○○  「本案詐欺集團」機房成員於109年8月底前某日，在社群應用程式（即APP ）Instagram （下稱IG）上刊登投資之貼文而散布虛假之投資訊息，己○○於109年8月底某日見到上開訊息，即加入「本案詐欺集團」機房成員所設立之LINE「亞太聚鑫」之群組，「本案詐欺集團」機房成員並向己○○誆稱可以加入「星皇娛樂城」網站下注，並提供投資之課程方案，由群組內之工程師帶領操作，將會有三倍之獲利等語，致己○○陷於錯誤，而於右列時間，以臨櫃匯款之方式，將右列款項匯入右列帳戶。 109年9月9日下午1時31分許 46萬元 聯邦銀行帳戶  書證 ①己○○與詐欺集團成員間之網路對話紀錄截圖。 ②台新銀行匯款單。 ③內政部警政署反詐騙諮詢專線紀錄表、臺北市政府警察局中山分局中山一派出所受理詐騙帳戶通報警示簡便格式表、受理刑事案件報案三聯單。 ④丙○○聯邦銀行帳戶客戶基本資料、存摺存款明細表。     編號 告訴人  詐騙時間/詐騙方式    匯款時間 匯款金額（扣除手續費）       匯款帳戶 十一 林煒智  於109年9月8日下午5時11分許，在IG上加入「本案詐欺集團」機房成員偽以帳號「1992_8_6」、暱稱「彩萱」（下稱「彩萱」）為好友，並見「彩萱」個人頁面之限時動態有投資理財之訊息，即與「彩萱」聯繫，「彩萱」並介紹其加入LINE暱稱「ANY」為好友，「本案詐欺集團」機房成員再以上開LINE帳號，向林煒智訛稱可以加入新宇投資網站（網址：sd657.xinyyu .com)進行投資等語，致林煒智陷於錯誤，於右列時間，操作網路銀行應用程式，將右列款項匯至右列帳戶。 109年9月10日中午12時58分許 1萬元 聯邦銀行帳戶  書證 ①丙○○聯邦銀行帳戶客戶基本資料、存摺存款明細表。 ②林煒智申辦之國泰世華銀行存簿影本。 ③內政部警政署反詐騙諮詢專線紀錄表、臺北市政府警察局萬華分局西門町派出所受理詐騙帳戶通報警示簡便格式表、受理刑事案件報案三聯單、受理各類案件紀錄表。 ④「Any」之LINE個人頁面截圖、帳號「1992_8_6」Instagram頁面截圖、通訊軟體LINE對話紀錄截圖。 ⑥網路銀行臺幣轉帳交易截圖。     編號 告訴人  詐騙時間/詐騙方式    匯款時間 匯款金額（扣除手續費）       匯款帳戶 十二 劉嘉暉  「本案詐欺集團」機房成員於109年9 月某日，使用Omi交友軟體，以暱稱「黃雅茹」、「銘麗」、「陳如怡」結識劉嘉暉後，向劉嘉暉誆稱可加入投資平台網站（網址：https://hantesstw.com ）進行投資並保證獲利等語，致劉嘉暉陷於錯誤，而於右列時間，以臨櫃匯款方式，將右列款項匯入右列帳戶。 109年9月9日下午1時58分許 3萬元 彰化銀行帳戶  書證 ①丙○○彰化銀行帳戶客戶基本資料查詢、土地銀行帳戶客戶歷史交易明細查詢。 ②劉嘉暉申辦之第一銀行帳戶存摺封面影本、存摺存款客戶歷史交易明細表。 ③內政部警政署反詐騙諮詢專線紀錄表、臺南市政府警察局第六分局金華派出所受理詐騙帳戶通報警示簡便格式表、金融機構聯防機制通報單、受理各類案件紀錄表、受理刑事案件報案三聯單。     編號 告訴人  詐騙時間/詐騙方式    匯款時間 匯款金額（扣除手續費）       匯款帳戶 十三 壬○○  壬○○於109年9月6日凌晨1時35分許，在Youtube網站上見「本案詐欺集團」機房成員以暱稱「范詩琪」留言：老師帶我獲利一週賺五萬，並留有LINE帳號「chen0310chen」、暱稱「kevinChen」之資訊，壬○○即加入上開LINE帳號為好友，「本案詐欺集團」機房成員再以上開LINE帳號項壬○○訛稱：可至ECOIN（網址https ://ecec05.ecoinget.net)，並指示壬○○加入LINE暱稱「eCoinget線上客服」為好友後，「本案詐欺集團」機房成員旋使用上開帳號，以LINE向壬○○訛以教導操作投資等語，致壬○○陷於錯誤，而於右列時間，操作網路銀行程式，將右列金額匯至右列帳戶。 109年9月9日下午1時49分許 5萬元 聯邦銀行帳戶     109年9月9日下午1時51分許 2萬元   書證 ①內政部警政署反詐騙諮詢專線紀錄表、臺北市政府警察局大安分局敦化南路派出所受理詐騙帳戶通報警示簡便格式表、受理各類案件紀錄表、受理刑事案件報案三聯單。 ②丙○○聯邦銀行帳戶之客戶基本資料、存摺存款明細表。 ③網路銀行查詢交易明細截圖。 ④壬○○與詐欺集團成員間之網路對話紀錄截圖、「KevinChen 」之LINE個人頁面截圖。     編號 告訴人  詐騙時間/詐騙方式 匯款時間 匯款金額（扣除手續費）       匯款帳戶 十四 丑○○  「本案詐欺集團」機房成員於109年8 月初，透過交友網站（網址m.hi5.com) 使用暱稱「王修緣」之帳號結識丑○○，「本案詐欺集團」機房成員並以通訊軟體微信（下稱微信）帳號「王修緣」加入丑○○為好友，並向丑○○訛稱可加入娛樂博奕平台（網址：http://ad.xpj10688.com/#/home）儲值，並依照指示操作下注以牟取獲利等語，致丑○○陷於錯誤，而於右列時間，操作網路銀行程式，將右列金額匯至右列帳戶。 109年9月10日中午12時8分許 4萬元 聯邦銀行帳戶  書證 ①丑○○與詐欺集團成員間之網路對話紀錄截圖、「王修緣」之微信個人頁面截圖、詐騙網站截圖照片。 ②網路銀行轉帳交易結果通知截圖照片。 ③聯邦商業銀行業務管理部109年11月17日調閱資料回覆暨函覆存摺存款明細表。 ④內政部警政署反詐騙諮詢專線紀錄表、桃園市政府警察局八德分局大安派出所受理詐騙帳戶通報警示簡便格式表、金融機構聯防機制通報單、受理各類案件紀錄表、受理刑事案件報案三聯單。     編號 告訴人  詐騙時間/詐騙方式 匯款時間 匯款金額（扣除手續費）       匯款帳戶 十五 庚○○  庚○○於109年8月間，以不詳方式在網際網路上得知投資外匯項目之訊息，而加入LINE帳戶「HTM客服」為好友，「本案詐欺集團」機房成員再以上開LINE帳號向庚○○訛稱可儲值款項進行投資等語，並提供右列帳戶予庚○○，致庚○○陷於錯誤，於右列時間，以臨櫃匯款之方式，將右列金額匯至右列帳戶。 109年9月10日下午1時46分許 90萬元 聯邦銀行帳戶  書證 ①庚○○與詐欺集團成員間之網路對話紀錄截圖。 ②庚○○郵局存簿封面及內頁影本。 ③聯邦商業銀行業務管理部109年10月30日調閱資料回覆暨函覆丙○○客戶基本資料、存摺存款明細表。 ④郵政跨行匯款申請書。 ⑤南投縣政府警察局南投分局南投派出所受理詐騙帳戶通報警示簡便格式表、金融機構聯防機制通報單、受理刑事案件報案三聯單、受理各類案件紀錄表、內政部警政署反詐騙諮詢專線紀錄表。     編號 告訴人  詐騙時間/詐騙方式 匯款時間 匯款金額（扣除手續費）       匯款帳戶 十六 戊○○  「本案詐欺集團」機房成員於109年5月27日晚間8時45分許，使用交友軟體應用程式SAY HI，以暱稱「吳靜雯」結識戊○○，再以LINE暱稱「吳靜雯」加戊○○為好友後，「本案詐欺集團」機房成員則以上開LINE帳號向戊○○訛稱可至牛匯金控網站（網址：https://bfsbanktw.com/) 註冊，並指導投資獲利等語，致戊○○陷於錯誤，於右列時間，以臨櫃匯款之方式，將右列金額匯入右列帳戶。 109年9月9日上午11時29分許 6萬元 彰化銀行帳戶     109年9月9日下午2時35分許 9萬元   書證 ①內政部警政署反詐騙諮詢專線紀錄表、苗栗縣警察局竹南分局中港海口派出所受理詐騙帳戶通報警示簡便格式表、金融機構聯防機制通報單、受理各類案件紀錄表、受理刑事案件報案三聯單。 ②臺灣土地銀行匯款申請書。 ③戊○○臺灣土地銀行存摺影本。 ④丙○○彰化銀行客戶基本資料、存摺存款帳號資料及交易明細查詢。     編號 告訴人  詐騙時間/詐騙方式 匯款時間 匯款金額（扣除手續費）       匯款帳戶 十七 李維中  「本案詐欺集團」機房成員在臉書上刊登XM國際客服網站之資訊而散布虛假之投資訊息，李維中於109年6、7 月間瀏覽上開訊息後，即依該訊息之資訊加入LINE暱稱「XM國際客服」為好友，「本案詐欺集團」機房成員則以上開LINE帳號指導李維中儲值金額並進行投資，嗣李維中要求退款，「本案詐欺集團」機房成員再透過LINE暱稱「順發錢莊」與李維中接洽，並佯稱欲退款需先繳納保證金至右列帳戶始能退款等語，致李維中陷於錯誤，於右列時間，操作網路銀行程式，將右列款項匯至右列帳戶。 109年9月9日下午2時53分許 40萬元 彰化銀行帳戶  書證 ①內政部警政署反詐騙諮詢專線紀錄表、桃園縣政府警察局平鎮分局平鎮派出所金融機構聯防機制通報單。 ②彰化商業銀行股份有限公司作業處110年7月1日彰作管字第11020006471號函及函附開戶基本資料、交易明細。 ③網路銀行臺幣轉帳交易明細畫面截圖翻拍照片。 ④李維中與詐欺集團成員間之網路對話紀錄截圖。     編號 告訴人  詐騙時間/詐騙方法 匯款時間 匯款金額（扣除手續費）       匯款帳戶 十八 吳明鴻  「本案詐欺集團」機房成員於109年8 月間，使用交友軟體OMI，以暱稱「萱萱」結識吳明鴻後，再透過LINE暱稱「萱萱」加入吳明鴻為好友，並介紹吳明鴻加入還成卓德客服投資平台（網址：charterprimers .com)，向吳明鴻訛稱可在該網站儲值金額進行投資等語，並指示吳明鴻加入LINE暱稱「還成卓德客服」為好友後，「本案詐欺集團」機房成員旋使用上開帳號，提供右列帳戶予吳明鴻，致吳明鴻陷於錯誤，而於右列時間，操作網路銀行程式，將右列款項匯至右列帳戶。 109年9月9日下午2時2分許 3萬元 彰化銀行帳戶     109年9月10日下午2時46分許 3萬元 土地銀行帳戶  書證 ①內政部警政署反詐騙諮詢專線紀錄表、嘉義市政府警察局第二分局公園派出所受理刑事案件報案三聯單、金融機構聯防機制通報單、受理詐騙帳戶通報警示簡便格式表。 ②網路銀行行動轉帳交易明細畫面截圖。 ③吳明鴻之合作金庫銀行帳戶存摺內頁影本。 ④吳明鴻與詐欺集團成員間之網路對話紀錄截圖。 ⑤丙○○彰化銀行客戶基本資料查詢、存摺存款帳號資料及交易明細查詢。 ⑥丙○○臺灣土地銀行客戶存款往來一覽表、客戶存款往來交易明細表。     編號 告訴人  詐騙時間/詐騙方式 匯款時間 匯款金額（扣除手續費）       匯款帳戶 十九 陳思輯  於109年8月25日某時，加入WF投資平台（網址：https://rm2020.wfinve.com .egame）後，「本案詐欺集團」機房成員即以LINE暱稱「總指導- 嫣嫣」指示陳思輯加入LINE暱稱「WF- 線上客服」為好友且註冊帳號，並對陳思輯佯稱可在該投資平台進行投資獲利等語，「本案詐欺集團」機房成員旋使用上開「WF- 線上客服」帳號提供右列帳戶予陳思輯，致陳思輯陷於錯誤，於右列時間，操作網路銀行程式，將右列款項匯至右列帳戶。 109年9月9中午12時32分許 10萬元 彰化銀行帳戶     109年9月9日中午12時33分許 10萬元 彰化銀行帳戶  書證 ①網路銀行交易明細截圖照片。 ②陳思輯與詐欺集團成員間之網路對話紀錄截圖。 ③內政部警政署反詐騙諮詢專線紀錄表、高雄市政府警察局三民第一分局三民派出所受理刑事案件報案三聯單、受理各類案件紀錄表、受理詐騙帳戶通報警示簡便格式表、金融機構聯防機制通報單。 ④丙○○彰化銀行存摺存款止扣明細查詢、存摺存款帳號資料及交易明細查詢。     編號 告訴人  詐騙時間/詐騙方式 匯款時間 匯款金額（扣除手續費）       匯款帳戶 二十 翁榮鴻  於109年9月6日中午某時，「本案詐欺集團」機房成員透過Youtube網頁留言區以暱稱「Edward」結識翁榮鴻，並以LINE「Edward」加翁榮鴻為好友，並將翁榮鴻加入「Edward波段走勢分析（八群）」之LINE群組，且介紹翁榮鴻至ECOIN 投資平台註冊，「本案詐欺集團」機房成員並以上開LINE帳號佯以指導翁榮鴻投資以牟取獲利等語，致翁榮鴻陷於錯誤，於右列時間，操作網路銀行程式，將右列款項匯至右列帳戶。 109年9月9日下1時18分許 3萬元 聯邦銀行帳戶     109年9月9下午1時18分許 3萬元      109年9月9下午3時32分許 2萬5,000元 彰化銀行帳戶  書證 ①彰化商業銀行股份有限公司作業處110 年1 月15日彰作管字第11020000372 號函及函附交易明細。 ②丙○○聯邦銀行存摺存款明細表。 ③高雄市政府警察局苓雅分局成功路派出所受理詐騙帳戶通報警示簡便格式表、金融機構聯防機制通報單、內政部警政署反詐騙諮詢專線紀錄表。 ④翁榮鴻與詐欺集團成員間之網路對話紀錄截圖、「Edward」、「eCoinget線上客服」之LINE個人頁面截圖、ECOIN網頁截圖。